【裁判字號】    98,消債更更,20
【裁判日期】    980907
【裁判案由】    更生事件
【裁判全文】
臺灣板橋地方法院民事裁定          98年度消債更更字第20號
聲請人  乙○○
代理人  甲○○律師
上列當事人因消費者債務清理事件聲請更生，本院裁定如下：
    主  文
聲請人乙○○自中華民國九十八年九月八日下午四時起開始更生
程序。
本件由司法事務官進行更生程序。
    理  由
一、按債務人與金融機構協商成立者，不得聲請更生或清算。但
    因不可歸責於己之事由，致履行顯有重大困難者，不在此限
    ；次按法院開始更生程序之裁定，應載明其年、月、日、時
    ，並即時發生效力；又法院裁定開始更生或清算程序後，得
    命司法事務官進行更生或清算程序，消費者債務清理條例第
    151 條第5 項、第45條第1 項、第16條第1 項分別定有明文
    。
二、本件聲請意旨略以：聲請人積欠債務共新臺幣（下同）4,29
    0,250 元 (包括無擔保債務總額1,945,437 元，有擔保債務
    總額2,344,813 元)， 消費者債務清理條例施行前，曾於民
    國95年10月與最大債權金融機構國泰世華商業銀行股份有限
    公司達成協商，雙方約定聲請人自95年11月起，分120 期，
    利率6.00% ，每月10日以28,021元依各債權銀行債權金額比
    例清償各項債務至全部清償為止，然聲請人任職於論件計酬
    之慶遠有限公司，從95年底開始，由於市場經濟衰退造成需
    求銳減，以致96年初聲請人出現入不敷出之情形，因而無法
    如期清償協商款項，聲請人在不得已之情況下毀諾；再聲請
    人於96年11月30日因身體健康因素自慶遠有限公司離職，以
    其目前每月薪資約2 萬元（見本院卷第195 頁），顯不足支
    付上開協商應付金額，已無法維持聲請人最低基本生活，遑
    論聲請人尚須分擔扶養費用，聲請人勉強繳款至96年2 月止
    ，惟繼續履行該協商內容有重大困難，而此事由並非債務人
    主觀上惡意不履行協議，實係客觀上確有不可歸責於債務人
    之事由所致。又其無擔保或無優先權之債務總額未逾1,200
    萬元，復未經法院裁定開始清算程序或宣告破產，爰向本院
    聲請更生等語。
三、經查：聲請人所主張之上開事實，業據提出財產及收入狀況
    說明書、債權人清冊、財政部臺灣省北區國稅局財產歸屬資
    料清單、財團法人金融聯合徵信中心當事人個人綜合信用報
    告、無擔保債務還款計劃、財政部臺灣省北區國稅局94至96
    年度綜合所得稅各類所得資料清單、離職證明書、戶籍謄本
    、勞工保險被保險人投保資料表等為證，應可認為真正，且
    由上開證據資料觀之，堪認聲請人所以無法繼續再支付上開
    協商款項，確係因客觀上有不可歸責於聲請人之事由所致，
    並非聲請人主觀上之惡意不履行。此外，本件又查無聲請人
    有消費者債務清理條例第6 條第3 項、第8 條或第46條各款
    所定駁回更生聲請之事由存在，則債務人聲請更生，即屬於
    法屬有據，爰裁定如主文。
四、至於聲請人於更生程序開始後，應另提出足以為債權人會議
    可決或經法院認為公允之更生方案以供採擇，俾免更生程序
    進行至依消費者債務清理條例第61條規定應行清算之程度，
    附此敘明。
中    華    民    國    98    年    9     月    7     日
                  民事第二庭  法  官  張筱琪
上為正本係照原本作成
本件不得抗告
本裁定已於98年9月8日下午4時公告。
中    華    民    國    98    年    9     月    7     日
                              書記官  連思斐


司法院資訊處製作；財團法人民間司法改革基金會備份。
